Inventaris van het archief van het Nederlands Commissariaat te Bandung (Indonesië), 1951-1957
Nationaal Archief, Den Haag
- STUKKEN VAN BIJZONDERE AARD, II.
  - CODE 7 SOCIALE AANGELEGENHEDEN, II.8
    - Belangenbehartiging, Nederlandse Sociale Raden, 1953; 498
      stukken betreffende de bijeenkomst van vertegenwoordigers van de Nederlandse Sociale Raden op Java op 30-3-1953 te Djakarta.
    - Belangenbehartiging, Nederlanders in Sukabumi, 1952; 499
      correspondentie tussen het commissariaat en P.J.Kuitert te Sukabumi, behartiger van belangen van Nederlanders op sociaal gebied, inzake zijn vertrek uit Sukabumi.
    - Belangenbehartiging, Indische Nederlanders, 1953; 500
      stukken betreffende de positie van de Indische Nederlanders te Indonesië, alsmede enige periodieken van verenigingen van Indische Nederlanders.
    - Repatriëring, algemeen, 1950-1957; 501
      Oude code: 725.4
      stukken betreffende richtlijnen inzake het verlenen van bemiddeling bij repatriëring vanuit Indonesië, in het bijzonder de repatriëring op 's-rijks voorschotbasis, alsmede verslagen van contactambtenaren aan boord van schepen met repatrianten met bestemming Nederland.
    - Repatriëring, op naam, 1950-1957; 502-503
      stukken betreffende het verlenen van bemiddeling bij repatriëring vanuit Indonesië in individuele gevallen.
      - B t/m K, 502
      - M t/m W, 503
        de namen in deze inventarisnummers zijn in de index opgenomen
    - Hulp voor werklozen, 1951-1957; 504
      Oude code: 727
      stukken betreffende de werklooosheid onder Nederlanders in Bandung; arbeidsbemiddeling ten behoeve van Nederlandse werklozen; de werkzaamheden van de commissie arbeidsaangelegenheden (C.A.W.) te Bandung inzake het werkloosheidsprobleem.
    - Werkloosheidsregistratie, 1954-1955; 505
      staten houdende opgave van het aantal werkloze Nederlanders in Bandung per beroepsgroep over de periode mei 1954-maart 1955 en november 1955.
    - Geplaatste werkzoekenden, 1953-1956; 506
      registers van geplaatste werkzoekende Nederlanders te Bandung over 1953, 1954 en januari-juni 1955.
    - Vacatures voor werklozen, 1955; 507
      register van in het Algemeen Indisch Dagblad verschenen vacatures over de maand oktober 1955
    - Vrijwillige ouderdomsverzekering (V.O.V.), op naam, 1953-1957; 508-509
      Oude code: 73
      stukken betreffende het verlenen van bemiddeling bij het afsluiten van individuele V.O.V. 's.
      - A t/m J, 508
      - L t/m Z, 509
    - Sociale en humanitaire verenigingen, 1952-1953; 510
      Oude code: 74
      stukken betreffende de samenstelling van het bestuur van de afdeling Bandung van de Roemer Visscher Vereniging en de oprichting van een comité te Bandung voor individuele en incidentele hulp aan landgenoten.
    - Nederlandse verenigingen in het ressort, 1951-1957; 511
      Oude code: 75
      stukken betreffende Nederlandse verenigingen in Bandung, Tjirebon, Bogor, Sukabumi, Subang en Pengalengan.
      voor Nederlandse verenigingen in het ressort, zie ook inv.nr. 189
    - Padvinderij, 1954; 512
      Oude code: 752
      kort verslag van een bijeenkomst op 2-11-1954 te Bandung van verkenners.
  - CODE 8 CULTURELE AANGELEGENHEDEN EN VOORLICHTING, II.9
    - Cultureel beleid, 1950; 513
      Oude code: 810
      nota van de culturele afdeling van het Hoge Commissariaat ten behoeve van de conferentie met de waarnemend commissarissen op 7 en 8 december 1950 te Djakarta inzake bibliotheken, boekzendingen, kunstkringen, de Nederlandse gemeenschap en Nederlandse oudheden.
    - Cultuur en onderwijs, notities van het Hoge Commissariaat, 1950; 514
      circulaires van de afdelingen onderwijs en culturele zaken van het Hoge Commissariaat betreffende aangelegenheden op het terrein van cultuur en onderwijs in Indonesië.
      voor onderwijs, zie ook inv.nrs. 523 t/m 536
    - Behoud culturele en historische waarden, 1955-1956; 515
      Oude code: 811.0
      stukken betreffende een schenking van een bronzen kanon uit de V.O.C.-periode van mevr. de weduwe Gallois-Bohl aan het Rijksmuseum te Amsterdam.
    - Europese begraafplaatsen op West Java, algemeen, 1951-1952; 516
      Oude code: 811.1
      stukken betreffende een onderzoek naar de staat van onderhoud van de Europese begraafplaatsen in het ressort Bandung.
    - Europese begraafplaats te Sukabumi, 1953-1956; 517
      stukken betreffende de Europese begraafplaats te Sukabumi; de mogelijke opruiming van verwaarloosde graven; de restauratie van het graf van G.L. Baud.
    - Europese begraafplaats te Tjimahi, 1952; 518
      stukken betreffende de staat van onderhoud van de Europese begraafplaats te Tjimahi.
    - Nederlandse historische begraafplaats te Bogor, 1952, 1955; 519
      stukken betreffende de staat van onderhoud van de Nederlandse historische begraafplaats in 's-lands plantentuin te Bogor.
    - Nederlandse Oorlogsgraven Stichting, 1951-1957; 520
      stukken betreffende de liquidatie van de Nederlandse Gravendienst; de Nederlandse Oorlogsgraven Stichting in het algemeen, in het bijzonder het beheer van de erevelden Pandu te Bandung en Leuwihigadja te Tjimahi.
    - Herbegrafenissen, 1952-1957; 521
      stukken betreffende de herbegrafenissen van Nederlandse oorlogsslachtoffers op de erevelden Pandu te Bandung en Leuwihigadja te Tjimahi.
    - Inlichtingen over graven, 1952-1957; 522
      stukken betreffende het verstrekken van inlichtingen inzake de plaatsbepaling en de staat van onderhoud van individuele graven.
    - Onderwijs, berichtgeving Stichting Nederlands Onderwijs in Indonesië, 1951-1957; 523
      Oude code: 812
      stukken betreffende de berichtgeving van de Stichting Nederlands Onderwijs in Indonesië over aangelegenheden op het terrein van het Nederlands onderwijs in Indonesië.
      voor algemene onderwijszaken, zie ook inv.nr. 514
      voor de retroacta inzake onderwijs, zie inv.nr. 607
    - Onderwijs, Nederlands onderwijs in Indonesië, algemeen, 1950-1957; 524-525
      stukken betreffende het Nederlands onderwijs en Nederlandse scholen in Indonesië in het algemeen, in het bijzonder in Bandung, Tjirebon, Sukabumi en Bogor aangaande bouw en huisvesting van scholen; schoolgeld; leerlingenbestand; leerkrachtentekorten; onderwijs voor gesteunde kinderen; toelating leerlingen tot scholen; een schoolenquette; concordant- en aanpassingsonderwijs; subsidiëring van bijzondere scholen; schoolbestuursamenstellingen en wisselingen; een reis van een Nederlandse onderwijsexpert naar Bandung.
      - 1950-1953, 524
      - 1954-1957, 525
        voor onderwijs aan gesteunde kinderen, zie ook inv.nrs. 527 t/m 529
    - Onderwijs, cursussen, 1952-1957; 526-529
      stukken betreffende een overzicht van cursussen en opleidingen in Bandung; de opheffing van de cursus voortgezet Indonesisch-Hollands onderwijs; de opzet, organisatie en het verloop van handelscursussen en technische en huishoudelijke cursussen in Bandung en Semarang; deelname aan cursussen van door het commissariaat gesteunde leerlingen.
      - algemeen 1953-1954, 526
      - handelscursussen 1953-1955, 527
      - technische cursussen 1952-1957, 528
      - huishoudelijke cursussen 1952-1957, 529
        de namen van de cursussen zijn opgenomen in de index voor onderwijs aan gesteunde kinderen, zie ook inv.nrs. 524, 525
    - Onderwijs, volksuniversiteit Bandung, 1952, 1954-1957; 530
      maandverslagen van de werkzaamheden van de Stichting Volksuniversiteit Bandung.
      (1952:oktober-november, 1954 december-1957 oktober)
    - Onderwijs, Duitstalig onderwijs in Bandung, 1957; 531
      stukken betreffende de opening van een Duitse middelbare school in Bandung.
    - Onderwijs, universiteiten Indonesië, 1951, 1954-1957; 532
      stukken betreffende universitaire onderwijs-instellingen in Indonesië; een enquette onder studenten in Djakarta, alsmede een jaarverslag over 1956-1957 van de universiteit van Indonesië.
    - Onderwijs, rijksmiddelbare school voor tropische landbouw te Deventer, Nederland, 1955-1956; 533
      stukken betreffende een reis van J.D. Duynhouwer, oud-directeur van de rijksmiddelbare school voor tropische landbouw te Deventer naar Indonesië, alsmede een overzicht van oud-leerlingen werkzaam op ondernemingen op Java.
    - Onderwijs, examen, 1951-1957; 534
      stukken betreffende het verlenen van bemiddeling bij in Bandung af te leggen examina voor de toelating tot en het einddiploma van verschillende soorten middelbaar onderwijs en voor de hoofdacte onderwijs; een examen van H.P. Bielke voor het vakdiploma uitgeversbedrijf.
    - Onderwijs, diploma's, 1951-1955; 535
      stukken betreffende de status van in Indonesië behaalde onderwijs-hoofdacte diploma's; de lesbevoegdheid van The Toe Tje; het architectendiploma van C. Majunke; de militaire avond-H.B.S. verklaring van A.J. Woertman.
    - Onderwijs, studiebeurs, 1953-1955; 536
      stukken betreffende de aanvragen voor een studiebeurs van F.I. Kerkhof.
    - Amateurtoneel, 1953; 537
      Oude code: 814
      stukken betreffende het Nederlands amateurtoneel in Bandung, Bogor, Tjirebon en Sukabumi.
    - Godsdienst, Islam, 1951; 538
      Oude code: 817
      instructie inzake de Hadjdi (bedevaart) 1951 uitgevaardigd door het Indonesische ministerie van Godsdienstzaken en andere bij de bedevaart betrokken instanties.
    - Perswezen, Nederlandstalige media in Indonesië, 1950-1956; 539
      Oude code: 819 (was 823)
      stukken betreffende de kwaliteit van de berichtgeving en ontvangst van de wereldomroep Radio Nederland; de positie van de Nederlandse dagbladpers; de uitzendingen van het Polygoon Nieuwsjournaal; een bezoek van N.R.C. -correspondent J. Huizinga aan Bandung.
    - Voorlichting, algemeen, 1950-1957; 540
      Oude code: 823.0
      stukken betreffende de Nederlandse voorlichting in het buitenland; de organisatorische werkzaamheden van de afdeling voorlichting van het Hoge Commissariaat; ontwerpbegroting van de afdeling voorlichting en culturele zaken van het Hoge Commissariaat; het verstrekken van mededelingen aan de pers door de commissariaten; verzoeken om meer Nederlanders in Indonesië te betrekken bij culturele gebeurtenissen.
    - Voorlichting, boeken, dagbladen, tijdschriften, brochures en folders, 1950-1957; 541-542
      Oude code: 823.2
      stukken betreffende de verspreiding van Nederlandstalige publicaties over de Nederlandse en Chinese gemeenschap in Indonesië en over Indonesische autoriteiten en instellingen; het aanwezige voorlichtingsmateriaal op het commissariaat; de positie van Nederlandstalige boeken in Indonesische bibliotheken.
      - 1950-1953, 541
      - 1954-1957, 542
    - Voorlichting, tijdschriftenregister, 1955-1956; 543
      register van doorzending van tijdschriften.
    - Voorlichting, film, 1951-1954; 544-545
      Oude code: 823.3
      stukken betreffende de vertoning en uitlening van films; het gebruik en uitlening van filmapparatuur; overzichten van vertoonde Nederlandse films in Indonesië, alsmede verslagen van filmvertoningen van reizen van leden van het Nederlands koninklijk huis.
      - 1951-1954, 544
      - 1955-1957, 545
    - Voorlichting, foto's, 1952-1955; 546
      Oude code: 823.4
      stukken betreffende de verspreiding van fotomateriaal over Nederland en het Nederlands koninklijk huis over Nederlandse scholen in Indonesië en Indonesische scholen en instellingen, alsmede een fotoserie van de opening van een fabriek van Philips in Bandung.
    - Voorlichting, radio en grammofoon, 1951-1954, 1956; 547
      Oude code: 823.5
      stukken betreffende de uitlening van radiotoestellen aan Nederlandse verenigingen in het ressort, in het bijzonder te Tjirebon en Bogor, alsmede een lijst van bij het Hoge Commissariaat verkrijgbare grammofoonplaten.
    - Voorlichting, tentoonstelling, 1951-1957; 548
      Oude code: 823.7
      stukken betreffende Nederlandse tentoonstellingen in Bandung.
    - Voorlichting, kalenders, 1951-1957; 549
      Oude code: 823.9
      stukken betreffende de verspreiding van EVD-kalenders en de Hollandse fotoalmanac.
  - CODE 9 POLITIEKE AANGELEGENHEDEN EN INTERNATIONALE ORGANISATIES, II.10
    - Staatkunde Indonesië, algemeen, Kort Overzicht Staatsblad Indonesië (KOSI), 1950-1952; 550
      Oude code: 911.0
      circulaires houdende een kort overzicht van het staatsblad van Indonesië, nrs. 1-44.
      (inclusief registers over 1950 en 1951)
    - Staatkunde Indonesië, algemeen, Kort Overzicht Bijblad Staatsblad Indonesië (KOBSI), 1950-1952; 551
      circulaires houdende een kort overzicht van het bijblad van het staatsblad van Indonesië, nrs. 1-30.
    - Staatkunde Indonesië, algemeen, Kort Overzicht Officieel Nieuwsblad (KOON), 1950-1952; 552
      circulaires houdende een kort overzicht van het officiële nieuwsblad van Indonesië, nrs. 1-70.
    - Grondwet Indonesië, 1950; 553
      Oude code: 911.1
      stukken betreffende de voorlopige grondwet van de Republiek Indonesië.
    - Parlementen Indonesië, algemeen, 1950-1951; 554
      Oude code: 911.24
      stukken betreffende de eerste zitting van het deelparlement van Pasundan; de organisatie en samenstelling van het centrale parlement, alsmede parlementaire overzichten over de maanden september en oktober 1950.
    - Parlementen Indonesië, Kort Parlementair Overzicht (KPO), 1950-1952; 555-557
      circulaires houdende een kort overzicht van de handelingen van het centrale Indonesische parlement.
      - nrs. 1-87, 1950, 555
      - nrs. 88 -142, 1951, 556
      - nrs. 143-170, 1952, 557
    - Binnenlands bestuur Indonesië, 1951, 1953; 558
      Oude code: 911.26 (was 911.30)
      stukken betreffende de positie van het Indonesische ambtenarencorps; de overdracht van het bestuur van de residentie Priangian van R. Ipik Gandamana op R.Ateng Soerapradja.
    - Binnenlandse politieke aangelegenheden Indonesië, overzichten, 1950, 1953; 559
      Oude code: 911.3
      publicaties houdende chronologische overzichten van politieke gebeurtenissen in Indonesië, gedurende maart 1950, 27-12-1949 t/m 30-6-1950 en 1953.
    - Binnenlandse politieke aangelegenheden Indonesië, geweldpleging, 1950-1951; 560
      stukken betreffende een reactie van Nederlandse planters in Garut op de Westerlingaffaire; bedreiging en arrestatie van en aanslagen op o.a. Nederlanders in Indonesië.
    - Verkiezingen Indonesië, 1952; 561
      Oude code: 911.32
      stukken betreffende de voorbereidingen op de geplande algemene verkiezingen van november 1952.
    - Koloniale aangelegenheden Nederland, Nieuw-Guinea, 1951; 562
      Oude code: 911.4
      stukken betreffende een rapport inzake Nederlands-Nieuw-Guinea over het jaar 1950 van de ministeries voor Uniezaken en Overzeese Rijksdelen en Buitenlandse Zaken uitgebracht aan de Verenigde Naties ingevolge artikel 73E van het Handvest.
    - Politieke persberichten Indonesië, 1952; 563
      Oude code: 911.7 (was 912.17)
      stukken betreffende berichten in de Indonesische pers aangaande de veiligheid op West Java; teruggave van panden aan Indonesische middenstanders; de naamswijziging van het Bandungse vliegveld.
    - Bilaterale betrekkingen Indonesië-Nederland, 1950-1952; 564
      Oude code: 912.1
      stukken betreffende ministersconferenties inzake de unie tussen Nederland en Indonesië; de kwestie Nieuw-Guinea, alsmede een persbericht inzake de betekenis van de Ronde Tafelconferentie.
    - Militaire aangelegenheden Indonesië, algemeen, 1950, 1953; 565
      Oude code: 921.0
      stukken betreffende een afscheidsavond van de eerste groep opgeleide officieren van de Sekolah Staf Komando Angkatan Darat; een inspectiereis van een internationale militaire commissie langs kampementen op Java.
    - Militaire berichtgeving, KNIL-dienst voor legercontacten, 1950; 566
      Oude code: 921.1
      circulaires van de dienst voor legercontacten te Djakarta betreffende zaken die betrekking hebben op de aanwezigheid van Nederlandse legeronderdelen in Indonesië.
      deze publicaties lopen tot 25-7-1950, op 26-7-1950 wordt het KNIL opgeheven
    - Nederlandse militaire administratieve aangelegenheden, 1950-1953; 567
      Oude code: 921.140.0
      stukken betreffende de bemoeienis van het Hoge Commissariaat en de commissariaten met KL en KNIL-aangelegenheden, in het bijzonder demobilisatie, vrije overtocht, uitbetaling van uitkeringen en toelagen, dienstplicht, reserve en verlofpersoneel van de Nederlandse strijdkrachten.
      (voorstukken 1947-1948)
      voor demobilisatie, zie ook inv.nr. 603
      voor uitkeringen, zie ook inv.nr. 600
      voor dienstplicht, zie ook inv.nr. 597
      voor reservepersoneel, zie ook inv.nr. 598
    - Nederlandse militaire missie in Indonesië, 1950-1951; 568
      stukken betreffende afkortingen in gebruik bij de militaire missie, alsmede een vertaling van een artikel van T.B. Simatupang over de noodzaak van een Nederlandse militaire missie in Indonesië.
    - Militaire verklaringen, instructies, 1953-1957; 569
      stukken betreffende instructies inzake de afgifte van militaire verklaringen pro Indonesische immigratiedienst.
    - Militaire verklaringen, op naam, 1952-1957; 570-596
      stukken betreffende de afgifte van militaire verklaringen en afschriften militaire stamboeken aan Nederlanders in Indonesië pro Indonesische immigratiedienst.
      - A, 570
      - Ba t/m Be, 571
      - Bi t/m Bo, 572
      - Br t/m By, 573
      - C, 574
      - D, 575
      - E t/m F, 576
      - G, 577
      - Ha, 578
      - He, 579
      - Hi t/m Hu, 580
      - I t/m J, 581
      - Ka t/m Ki, 582
      - Kl t/m Ku, 583
      - L, 584
      - Ma t/m Me, 585
      - Mi t/m Mu, 586
      - N t/m O, 587
      - P t/m Q, 588
      - Ra t/m Re, 589
      - Rh t/m Ru, 590
      - Sa t/m Si, 591
      - Sl t/m Sw, 592
      - T t/m U, 593
      - V, 594
      - W, 595
      - X t/m Z, 596
        de namen van de in deze inventarisnummers voorkomende personen zijn in de index opgenomen
    - Militaire dienstplicht, 952-1957; 597
      Oude code: 921.140.1 (was 921.411)
      stukken betreffende oproepen voor de vervulling van de militaire dienstplicht; uitstel van eerste oefening; vrijstelling opkomst voor buiten Europa gevestigde Nederlanders.
      voor dienstplicht, zie ook inv.nr. 567
    - Beëdiging van Nederlandse militairen, 1953; 598
      Oude code: 921.140.3 (was 921.411.3)
      stukken betreffende de beëdiging van A.L. Vijverberg tot reserve tweede luitenant.
      voor reservepersoneel zie ook inv.nr.567
    - Nederlandse militaire financiële aangelegenheden, richtlijnen oorlogsschadeuitkeringen, z.d.; 599
      Oude code: 921.140.4
      circulaires houdende richtlijnen inzake rehabilitatieuitkeringen aan militaire overheidsdienaren in Indonesië.
      voor oorlogsschade militairen zie ook inv.nr.172
    - Militaire pensioenen en onderstanden, algemeen, 1952-1955; 600
      Oude code: 921.140.4 (was o.a. 723.1)
      stukken betreffende de wijze van uitbetaling van pensioenen en onderstanden aan ex-KNIL militairen in Indonesië; verhoging van het basispensioen van lagere militairen; kortverband gratificaties voor officieren.
      voor uitbetaling uitkeringen, zie ook inv.nr. 567
    - Militaire pensioenen en onderstanden, op naam, 1951-1957; 601
      stukken betreffende individuele pensioenen en onderstanden van ex-KNIL militairen.
      de namen van ex-KNIL militairen zijn in de index opgenomen
    - Plaatsing van Nederlandse militairen, 1950-1953, 1956; 602
      Oude code: 921.140.5
      stukken betreffende de behandeling van vrijwillige aanmeldingen voor plaatsing bij het Nederlands troepencontingent in Zuid-Korea, alsmede verzoeken van Nederlanders om plaatsing bij een onderdeel van de Nederlandse strijdkrachten.
    - Ontslag van Nederlandse militairen, 1953-1955; 603
      Oude code: 921.140.6 (was 921.411.6)
      stukken betreffende de uitreiking van originele ontslagbrieven militaire dienst; de behandelingswijze van een request om ontslag uit militaire dienst.
      voor demobilisatie, zie ook inv.nr. 567
    - Inlichtingen over gewonde Nederlandse militairen, 1952-1953; 604
      Oude code: 921.140.7 (was 921.414)
      stukken betreffende het verstrekken van inlichtingen over gewonde Nederlandse militairen aan hun familie in Indonesië.
    - Internationale organisaties, 1950; 605
      Oude code: 996
      stukken betreffende een conferentie van de International Labour Organisation (ILO) in 1950 te Bandung.
- RETROACTA BIJ HET ARCHIEF VAN HET COMMISSARIAAT BANDUNG: STUKKEN AFKOMSTIG UIT HET ARCHIEF VAN HET KANTOOR VAN DE COMMISSARIS VAN DE KROON VOOR PASUNDAN TE BANDUNG (1948-1949)., III.
  - ALGEMEEN, III.1
    - Klapper op niet-geheime zaken., 1949; 606
  - BIJZONDER, III.2
    - stukken betreffende de organisatie, het personeel, en de comptabiliteit van de instelling, vlagceremonieel, openbare geldmiddelen en onderwijs, alsmede een brief van Georges St. Mleux aan de gedelegeerde van de Hoge Vertegenwoordiger van de Kroon te Bandung, R.W. van Differen., 1948-1949; 607